【裁判字號】    94,訴,4007
【裁判日期】    950831
【裁判案由】    菸酒管理法
【裁判全文】
臺北高等行政法院裁定
                                     94年度訴字第04007號
原      告  甲○○○○○○○○.
上列原告因菸酒管理法事件，原告不服財政部中華民國94年9 月
29 日 台財訴字第09400447330 號訴願決定，提起行政訴訟。本
院裁定如下：
    主  文
原告之訴駁回。
訴訟費用由原告負擔。
    理  由
一、按「公法上之爭議，除法律別有規定外，得依本法提起行政
    訴訟。」、「訴訟事件不屬行政法院之權限者，行政法院應
    以裁定駁回之。」分別為行政訴訟法第2 條、第107 條第 1
    項第1 款所明定。
二、緣原告在臺北縣五股鄉○○路256 號1 樓經營福佳利商店，
    經臺北縣政府菸酒查緝小組人員於民國（下同）94年5 月31
    日會同所屬警察局員警在該商店抽檢其販賣陳列福佑企業社
    產製之特香純料理米酒3 瓶（製造日期為2004年11月25 日
    ），而福佑企業社業經財政部自93年5 月31日撤銷其酒製造
    業許可執照；嗣臺北縣政府菸酒查緝小組人員於94年6 月10
    日再度會同所屬警察局員警於原告前揭地點當場查扣福佑企
    業社相同製造日期（西元2004年11月25日）之特香純料理米
    酒7 瓶。臺北縣政府乃認原告有販售陳列私酒違反菸酒管理
    法第47條規定之情事，檢具抽檢轄區菸酒批發零售業者紀錄
    表、查獲違法嫌疑菸酒案件現場處理紀錄表及財政部93年5
    月27日台財庫字第09300261962 號行政處分書附案佐證，審
    理違章成立，爰依菸酒管理法第47條及第58條規定，處原告
    新臺幣（下同）5 萬元之罰鍰，並沒入違規酒品特香純料理
    米酒10瓶。
三、本件原告起訴意旨略以被告即福佑企業社之負責人乙○○，
    不負責任之行為，讓原告承受精神壓力極大，其未告知其工
    廠登記已被撤銷，繼續生產並且賣出酒品，是有詐欺行為，
    原告向被告乙○○求償20萬元云云。足見原告係因其販售、
    陳列福佑企業社即乙○○所產製之特香純料理米酒致遭臺北
    縣政府依菸酒管理法第47條及第58條規定，處原告5 萬元之
    罰鍰，並沒入違規酒品特香純料理米酒10瓶，故向被告乙○
    ○請求損害賠償，核屬私權爭執，而非公法上爭議，尚非本
    院所得審理。原告誤向無審判權之本院起訴，揆諸前揭說明
    ，於法不合，應予駁回。
四、依行政訴訟法第107 條第1 項第1 款、第104 條、民事訴訟
    法第95條、第78條，裁定如主文。
中    華    民    國    95     年     8    月    31   日
                        第三庭審判長法  官 陳國成
                                    法  官 陳秀
                                    法  官 吳東都
上為正本係照原本作成。
如不服本裁定，應於送達後10日內向本院提出抗告狀（須按他造
人數附繕本）。
中    華    民    國    95     年     8    月    31   日
                                    書記官 張能旭


司法院資訊處製作；財團法人民間司法改革基金會備份。
